【裁判字號】    98,易,2112
【裁判日期】    980804
【裁判案由】    故買贓物等
【裁判全文】
臺灣臺中地方法院刑事判決              98年度易字第2112號
公  訴  人  臺灣臺中地方法院檢察署檢察官
被      告  丑○○
                    （另案於臺灣臺中監獄苗栗分監執行中）
            寅○○
                    （另案於臺灣新竹監獄執行中）
            己○○
                    （另案於臺灣新竹監獄執行中）
上列被告因故買贓物等案件，經檢察官提起公訴（97年度偵字第
3394號、第5209號），因被告三人於準備程序中為有罪之陳述，
本院合議庭裁定由受命法官獨任進行簡式審判程序，茲判決如下
：
    主    文
丑○○犯如附表(二)所示之罪，各處如附表(二)所示之刑。應執行有
期徒刑壹年陸月，如易科罰金，以新臺幣壹仟元折算壹日。
寅○○犯如附表(三)所示之罪，各處如附表(三)所示之刑。應執行有
期徒刑貳年陸月。
己○○犯如附表(四)所示之罪，各處如附表(四)所示之刑。應執行有
期徒刑陸月，如易科罰金，以新臺幣壹仟元折算壹日。
    犯罪事實
一、寅○○（起訴書誤載為丑○○）意圖為自己不法所有，於民
    國96年4 月間某日，在臺中縣大甲鎮○○里○○路93之21號
    庚○○住處，自隔壁空屋翻越至上址房屋3 樓，再踰越神明
    廳門後進入屋內，徒手竊取庚○○所有之電腦主機、小皮夾
    、金飾等物品。得手後，將部分竊得之物品分予丑○○（起
    訴書誤載為寅○○），丑○○明知該物品係寅○○所竊得之
    贓物，仍予以收受（如附表(一)編號）。嗣經丑○○於警訊
    中主動供出而查獲。
二、寅○○意圖為自己不法所有，於96年4 月間某日，在臺中縣
    大甲鎮○○里○○路93之19號壬○○住處，自該住宅三樓神
    明廳越門而入，徒手竊取壬○○所有價值約新臺幣（下同）
    5,000 元之BENQ相機、價值約2,000 元MOTOV66 手機，及現
    金2,000 元。得手後，將部分竊得之物品分予丑○○，丑○○明知該物品係寅○○所竊得之贓物，仍予以收受（如附表
    (一)編號）。嗣經丑○○於警訊中主動供出而查獲。
三、寅○○意圖為自己不法之所有，於96年5 月24日18時許，在
    臺中縣大甲鎮○○路223之1號甲○○住處，踰越二樓鋁窗之
    安全設備進入屋內，徒手竊取甲○○所有之金戒指、項鍊及
    現金1萬元等物品。得手後將物品變賣，並將其中4,000元分
    予丑○○花用，丑○○明知為寅○○變賣竊取物品所得之贓
    款，仍予以收受（如附表(一)編號）。嗣經丑○○於警訊中
    主動供出而查獲。
四、己○○、辛○○（另行審結）共同基於意圖為自己不法所有
    之犯意聯絡，於96年5月間某日，在臺中縣大甲鎮○○路146
    號乙○○經營之雜貨店，推由己○○逕自上址大門進入，徒
    手竊取乙○○置放店裡抽屜內之現金5000元，得手後旋即離
    去，贓款由二人朋分花用（如附表(一)編號）。嗣經丑○○
    於警訊時向警方供出而查獲。
五、午○○、巳○○（均另行審結）、辛○○、寅○○共同基於
    意圖為自己不法所有之犯意聯絡，結夥三人以上，由巳○○
    駕駛所有自小客車（車號不詳）搭載午○○、寅○○、辛○○，於96年10月間某日，前往苗栗縣通宵鎮白沙屯某民宅，
    由巳○○、辛○○留在車上把風，並推由寅○○、午○○以
    不詳之工具（未據扣案，不能證明係客觀上足以對人之生命
    、身體構成威脅之兇器）破壞上址鐵窗，再進入屋內，竊取
    置放一樓之42吋液晶電視1 台，得手後隨即離去。嗣交由知
    情之丑○○變賣予「金生中古汽車行」負責人李金生（業經
    臺灣臺中地方法院檢察署檢察官為緩起訴處分），李金生明
    知為午○○等人竊得之贓物，仍以1萬4千元之價格買受（如
    附表(一)編號）。嗣經寅○○於警訊中主動供出而查獲。
六、巳○○因胞弟午○○遭通緝經警緝獲調查中，遂與寅○○、
    子○○（另行審結）及丑○○於96年10月19日至23日間某日
    ，前往位於臺中縣大甲鎮○○路1196號之「繆璁法律事務所
    」欲替午○○委任律師，因而發見該處擺放金飾等物品；翌
    日，巳○○、寅○○、子○○竟基於共同意圖為自己不法所
    有之犯意聯絡，結夥三人，並持不詳之工具（未據扣案，無
    法證明係客觀上足以對人之生命、身體構成威脅之兇器）破
    壞屋後廚房之鐵窗，由寅○○踰越進入屋內，竊取辰○所有
    之金飾品（麒麟1對、三帆船1個、駿馬1個）、鏡屏1個及茶
    葉1 盒，得手後隨即離去。嗣由巳○○搭載知情之丑○○持
    上開竊得物品至苗栗縣後龍鎮「金晟銀樓」變賣，子○○分
    得約2、3,000元，巳○○分得1,000元，丑○○分得3,000元
    （如附表(一)編號）。嗣經丑○○於警訊中主動供出而查獲
    。
七、己○○、寅○○、辛○○基於共同意圖為自己不法所有之犯
    意聯絡，結夥三人，由己○○駕駛其所有車牌號碼 7775-HN
    號自小客車搭載寅○○、辛○○，於96年11月7 日某時，前
    往位於臺中縣大甲鎮○○里○○路○段860 號癸○○住處，
    由辛○○在外把風，己○○、寅○○則持不詳之工具（未據
    扣案，不能證明係客觀上足以對人之生命、身體構成威脅之
    兇器）破壞該屋1 樓側邊窗戶鐵窗後進入屋內，竊取癸○○
    所有之電腦主機1 台、液晶螢幕1台、手錶1只與耳環數對等
    物品，得手後隨即離去。嗣由丑○○將電腦變賣予丙○○（
    另行審結），丙○○明知該電腦為己○○、寅○○、辛○○
    等人竊得之贓物，仍以4,500 元之價格買受（如附表(一)編號
    ）。嗣經己○○於警訊中主動供出而查獲。
八、寅○○、子○○共同基於意圖為自己不法所有之犯意聯絡，
    於96年12月7 日10時許，由子○○駕駛車號不詳之自小客車
    搭載寅○○，共同前往臺中縣大甲鎮○○路152 之10號戊○○住處，由子○○在外把風，寅○○則持不詳工具（未據扣
    案，不能證明係客觀上足以對人之生命、身體構成威脅之兇
    器）剪斷鐵窗柵欄2 根，並敲破玻璃後踰越進入屋內，竊取
    戊○○所有之電腦主機1台、金項鍊1條、金戒指1只及現金2
    萬元，得手後隨即離去。嗣由知情之丑○○將電腦變賣予丙○○，丙○○明知該電腦為子○○、寅○○竊得之贓物，仍
    以4,300 元之價格買受（如附表(一)編號）。嗣因警方偵辦
    第三人吳政恭暴力討債案件，監聽子○○之電話而查獲。
九、寅○○、子○○共同基於意圖為自己不法所有之犯意聯絡，
    於96年12月7 日某時，共同駕車前往卯○○位於臺中縣大甲
    鎮○○路42-2號住處，由子○○在外把風，寅○○則爬越該
    住宅後方窗戶進入屋內，徒手竊取卯○○所有之電腦主機 1
    台、19吋液晶螢幕1 台、古董玉環1個及現金1千餘元，得手
    後隨即離去。嗣由知情之丑○○將電腦變賣予丙○○，丙○○明知該電腦為子○○、寅○○竊得之贓物，仍以4,300 元
    之價格買受（如附表(一)編號）。嗣經寅○○於警訊中主動
    供出而查獲。
十、寅○○意圖為自己不法所有，於97年12月10日某時，爬上位
    於臺中縣大甲鎮○○里○○路58-2號之某藥局後方2 樓後，
    翻越窗戶進入屋內，於1樓廚房徒手竊取鄭靜雄所有金戒指2
    只，得手後隨即離去。嗣交知情之丑○○收受後持至銀樓變
    賣，丑○○並就變賣贓物所得之贓款分得約6、700元（如附
    表(一)編號）。嗣經寅○○於警訊中主動供出而查獲。
十一、案經內政部警政署刑事警察局移送及臺中縣警察局大甲分局
    報告臺灣臺中地方法院檢察署檢察官偵查起訴。
    理    由
一、程序部分：簡式審判程序不適用傳聞法則
  (一)按簡式審判程序之證據調查，不受刑事訴訟法第159條第1項
    規定之限制，刑事訴訟法第273條之2定有明文。此乃因簡式
    審判程序，貴在審判程序之簡省便捷，故調查證據之程序宜
    由審判長便宜行事，以適當之方法行之即可；又因被告對於
    犯罪事實並不爭執，可認定被告亦無行使反對詰問權之意，
    因此有關傳聞證據之證據能力限制規定無庸予以適用。
  (二)本件證人李金生、甲○○、乙○○、戊○○、陳藤木、癸○○鄭靜雄、卯○○、辰○、壬○○、郭鳳玉（楊盛方之妻）
    、姚榮城等人於警詢或偵查中所為之陳述，雖為審判外之言
    詞陳述，其性質為傳聞證據；惟本件訴訟係適用簡式審判程
    序，有審判筆錄在卷可稽，是其等於警詢或偵查中所為之證
    言，自均得作為認定事實之證據。
二、認定犯罪事實及量刑審酌之依據：
  (一)被告寅○○、丑○○、己○○等人於本院審理中之自白。
  (二)證人李金生、庚○○、壬○○、甲○○、乙○○、辰○、癸○○、戊○○、卯○○、鄭靜雄、郭鳳玉、姚榮城等人於警
    詢及偵查中之證述。
  (三)證人李明諺、郭秋水（均為承辦員警）於本院審理中之證述。
  (四)金飾買入登記簿1份（警A卷第92-93頁）、銀樓委造保單5張
    及當舖當單1張（警C卷第102-104頁）、贓物認領保管單3紙
    （97年度偵字第3394號卷第129、132頁；97年度偵字第5209
    號卷第82頁）、扣案物品相片2張（警A卷第94頁）、通訊監
    察譯文5份（監聽對象為共同被告子○○，警A卷第38-41頁
    ；警C卷第6-8頁、警D卷第15頁；警E卷第21-24頁；警F卷第
    14-17頁）、搜索扣押筆錄11份（對象：姚榮城、李金生、
    丙○○、丁○○、巳○○、寅○○、丑○○、辛○○、午○○、子○○、己○○）。
  (五)臺灣高等法院被告前案紀錄表（被告等人前案、累犯及素行
    情形之認定）。
三、論罪科刑：
  (一)核被告等人所為，係分別犯如附表(一)所示之罪名。
  (二)關於變更檢察官起訴法條部分之說明：
    1.附表(一)編號部分，公訴人認被告寅○○係犯刑法第 320
      條第1 項之普通竊盜罪，惟本件被告寅○○係自被害人住
      處2樓之鋁窗翻越進入，自應論以刑法第321條第1項第2款
      之加重竊盜罪。
    2.附表(一)編號、、部分，公訴人認被告等係犯刑法第
      321 條第1項第2款之加重竊盜罪，惟此三件，被告等人均
      係結夥三人以上犯之，自尚應論以刑法第321 條第1項第3
      款之加重竊盜罪。
  (三)附表(一)編號、、、部分，依被害人之指述，行為人
    固有破壞鐵窗等安全設備之行為，惟所使用之工具未據扣案
    ，不能證明係客觀上足以對人之生命、身體造成傷害之兇器
    ，依罪疑惟輕之原則，自不論以刑法第321 條第1項第3款之
    加重竊盜罪。
  (四)附表(一)編號、、、、、之被告（丑○○、丙○○除外），就各該竊盜之犯罪行為，具有犯意聯絡及行為分
    擔，為共同正犯（惟編號、、之犯行，因係結夥三人
    以上犯之，主文不再諭知共同）。
  (五)被告等人就附表(一)之各次犯行，犯意各別，行為有異，均應
    分論併罰 （詳如附表(二)至附表(四)所示）。
  (六)關於自首之認定：
    1.本案除被害人戊○○部分（附表(一)編號），係警方監聽
      共犯子○○等人之電話，再比對發話地點及被害人住處，
      因而查獲外，其餘犯行，均係由被告等於警訊自動供出而
      查獲，業據證人李明諺、郭秋水於本院審理中證述屬實。
      其中附表(一)編號、、、部分，係被告丑○○主動
      供出；附表(一)編號、、部分，係被告寅○○主動供
      出；附表(一)編號部分，係被告己○○主動供出，均有警
      詢筆錄在卷可參，則被告等人就上開犯行，係對於未發覺
      之罪自首而接受裁判，爰均依刑法第62條之規定，減輕其
      刑。
    2.至於附表(一)編號部分，被告己○○（及辛○○）之犯行
      ，雖係由丑○○向警方供出，惟丑○○並未參與犯罪或收
      受贓物之行為，除被告己○○無由依自首之規定減輕其刑
      外，被告丑○○自亦無所謂自首之問題，併此敘明。
  (七)爰審酌被告等人，正值青壯，卻不思努力，反而結夥竊取被
    害人之財物，惡性非輕，惟犯後主動供出多起犯行，態度良
    好，且所竊得之財物價值非鉅等一切情狀，分別量處如附表
    (二)至附表(四)所示之刑，並定應執行刑。被告丑○○、己○○
    部分，同時依司法院大法官會議釋字第662 號意旨，諭知易
    科罰金之折算標準。
據上論斷，應依刑事訴訟法第273 條之1第1項、第299條第1項前
段、第310條之2、第454條第1項，刑法第28條、第320條第1項、
第321條第1項第2款、第4款、第349條第1項、第2項、第3項、第
41條第1項前段、第62條前段、第51條第5款，刑法施行法第1 條
之1第1項、第2項前段，判決如主文。
中    華    民    國    98    年    8     月     4    日
                  刑事第九庭  法  官  高英賓
以上正本證明與原本無異。
如不服本判決應於收受判決後10日內向本院提出上訴書狀，並應
敘述具體理由；其未敘述上訴理由者，應於上訴期間屆滿後20日
內向本院補提理由書（均須按他造當事人之人數附繕本）「切勿
逕送上級法院」。
                              書記官  司立文
中    華    民    國    98    年    8     月     4    日
附表(一)：
┌─┬────┬────┬───┬───────────────┬───┬──────┬──────┐
│編│犯罪時間│犯罪地點│行為人│犯     罪     情      狀      │被害人│竊 得 財 物 │所 犯 罪 名 │
│號│        │        │      │                              │      │            │            │
├─┼────┼────┼───┼───────────────┼───┼──────┼──────┤
││96年4 月│臺中縣大│寅○○│寅○○意圖為自己不法所有，於前│庚○○│電腦主機（價│刑法第321 條│
│  │間某日  │甲鎮建興│丑○○│揭時間，自隔壁空屋翻越至前址房│      │值約1萬元） │第1項第2款之│
│  │        │里臨江路│      │屋3樓，踰越神明廳門後進入屋內 │      │、小皮夾    │加重竊盜罪（│
│  │        │93之21號│      │，徒手竊取庚○○所有之電腦主機│      │            │寅○○）。  │
│  │        │        │      │、小皮夾等物品，得手後旋即離去│      │            │            │
│  │        │        │      │。嗣將部分竊得物品分予丑○○，│      │            │刑法第349 條│
│  │        │        │      │丑○○明知該物品係寅○○竊得之│      │            │第1 項收受贓│
│  │        │        │      │贓物，仍予以收受。            │      │            │物罪(丑○○)│
├─┼────┼────┼───┼───────────────┼───┼──────┼──────┤
││96年4 月│臺中縣大│寅○○│寅○○意圖為自己不法所有，於前│壬○○│BENQ廠牌相機│刑法第321 條│
│  │間某日  │甲鎮建興│丑○○│揭時間、地點，自該住宅3樓神明 │      │（價值約5000│第1項第2款之│
│  │        │里臨江路│      │廳越門而入，徒手竊取壬○○所有│      │元）（業經領│加重竊盜罪（│
│  │        │93之19號│      │之BENQ 廠牌相機、MOTOROLA廠牌V│      │回）、MOTORO│寅○○）。  │
│  │        │        │      │66型號手機、現金2000元，得手後│      │LA 廠牌V66型│            │
│  │        │        │      │旋即離去。嗣寅○○將部分竊得物│      │號手機（價值│刑法第349 條│
│  │        │        │      │品分予丑○○，丑○○明知該物品│      │約2000元）、│第1 項收受贓│
│  │        │        │      │係寅○○竊得之贓物，仍予以收受│      │現金2000元  │物罪（丑○○│
│  │        │        │      │。                            │      │            │）。        │
├─┼────┼────┼───┼───────────────┼───┼──────┼──────┤
││96年5 月│臺中縣大│寅○○│寅○○意圖為自己不法所有，於前│甲○○│金耳環、金戒│刑法第321 條│
│  │24日18時│甲鎮順帆│丑○○│揭時間，自位於前址房屋2樓後面 │      │指、金項鍊、│第1項第2款之│
│  │許      │路223 之│      │鋁窗處翻越進入屋內，徒手竊取卓│      │金手鍊、金鎖│加重竊盜罪（│
│  │        │11號    │      │文宏所有之金飾物品數件及現金1 │      │片等金飾物品│寅○○）。  │
│  │        │        │      │萬餘元，得手後旋即離去。嗣潘偉│      │（價值約16萬│            │
│  │        │        │      │明將物品變賣，並將其中4000元分│      │元）、現金1 │刑法第349 條│
│  │        │        │      │予丑○○花用，丑○○明知為潘偉│      │萬餘元      │第3項、第1項│
│  │        │        │      │明變賣竊取物品所得之贓款，仍予│      │            │收受贓物罪（│
│  │        │        │      │以收受。                      │      │            │丑○○）。  │
├─┼────┼────┼───┼───────────────┼───┼──────┼──────┤
││96年5月 │臺中縣大│己○○│己○○、辛○○基於意圖為自己不│乙○○│現金5,000元 │刑法第320 條│
│  │間某日  │甲鎮臨江│辛○○│法所有之犯意聯絡，於前揭時間、│      │            │第1 項竊盜罪│
│  │        │路146 號│      │地點，由己○○逕自大門進入，徒│      │            │            │
│  │        │        │      │手竊取乙○○所有並置放店裡抽屜│      │            │            │
│  │        │        │      │內之現金5000元，得手後旋即離去│      │            │            │
│  │        │        │      │並朋分花用。                  │      │            │            │
├─┼────┼────┼───┼───────────────┼───┼──────┼──────┤
││96年10月│苗栗縣通│午○○│午○○、巳○○、寅○○、辛○○│不  詳│42吋液晶電視│刑法第321 條│
│  │間某日  │宵鎮白沙│巳○○│共同基於意圖為自己不法所有之犯│      │1台         │第1項第2、4 │
│  │        │屯某民宅│寅○○│意聯絡，結夥三人以上，由巳○○│      │            │款之加重竊盜│
│  │        │        │辛○○│駕駛所有自小客車（車號不詳）搭│      │            │罪（午○○、│
│  │        │        │丑○○│載午○○、寅○○、辛○○，於前│      │            │巳○○、潘偉│
│  │        │        │      │揭時間，前往前揭民宅，由巳○○│      │            │明、辛○○）│
│  │        │        │      │、辛○○留在車上把風，並推由潘│      │            │            │
│  │        │        │      │偉明、午○○以不詳之工具（未據│      │            │            │
│  │        │        │      │扣案，不能證明係客觀上足以對人│      │            │刑法第349條 │
│  │        │        │      │之生命、身體構成威脅之兇器）破│      │            │第2項牙保贓 │
│  │        │        │      │壞上址鐵窗，再進入屋內，竊取置│      │            │物罪（丑○○│
│  │        │        │      │放一樓之42吋液晶電視1台，得手 │      │            │）          │
│  │        │        │      │後隨即離去。嗣交由丑○○變賣予│      │            │            │
│  │        │        │      │「金生中古汽車行」負責人李金生│      │            │            │
│  │        │        │      │（業經臺灣臺中地方法院檢察署檢│      │            │            │
│  │        │        │      │察官為緩起訴處分），李金生明知│      │            │            │
│  │        │        │      │為午○○等人竊得之贓物，仍以1 │      │            │            │
│  │        │        │      │萬4千元之價格買受。           │      │            │            │
├─┼────┼────┼───┼───────────────┼───┼──────┼──────┤
││96年10月│臺中縣大│巳○○│巳○○因胞弟午○○遭通緝經警緝│辰  ○│金飾品（麒麟│刑法第321 條│
│  │19日至23│甲鎮精國│寅○○│獲調查中，遂與寅○○、子○○及│      │1對、三帆船1│第1項第2、4 │
│  │日間之某│路1196號│子○○│丑○○於前揭時間，前往位於前址│      │個、駿馬1個 │款之加重竊盜│
│  │日      │        │丑○○│之「繆璁法律事務所」欲替午○○│      │）3件、鏡屏1│罪（巳○○、│
│  │        │        │      │委任律師，因而發見該處擺放金飾│      │個、茶葉1盒 │寅○○、潘孟│
│  │        │        │      │等物品；翌日，巳○○、寅○○、│      │            │佑）        │
│  │        │        │      │子○○基於共同意圖為自己不法所│      │            │            │
│  │        │        │      │有之犯意聯絡，結夥三人以上，並│      │            │刑法第349 條│
│  │        │        │      │持不詳之工具（未據扣案無法證明│      │            │第2 項牙保贓│
│  │        │        │      │係客觀上足以對人之生命、身體構│      │            │物罪（丑○○│
│  │        │        │      │成威脅之兇器）破壞屋後廚房之鐵│      │            │）          │
│  │        │        │      │窗後，由寅○○踰越進入屋內，竊│      │            │            │
│  │        │        │      │取辰○所有之金飾品（麒麟1對、 │      │            │            │
│  │        │        │      │三帆船1個、駿馬1個）、鏡屏1個 │      │            │            │
│  │        │        │      │及茶葉1盒，得手後隨即離去。嗣 │      │            │            │
│  │        │        │      │由巳○○載丑○○持上開竊得物品│      │            │            │
│  │        │        │      │至苗栗縣後龍鎮「金晟銀樓」變賣│      │            │            │
│  │        │        │      │，子○○分得約2、3,000元，蘇志│      │            │            │
│  │        │        │      │峰分得1000元，丑○○分得3000元│      │            │            │
│  │        │        │      │。                            │      │            │            │
├─┼────┼────┼───┼───────────────┼───┼──────┼──────┤
││96年11月│臺中縣大│己○○│己○○、寅○○、辛○○基於共同│癸○○│組裝電腦主機│刑法第321 條│
│  │7 日某時│甲鎮日南│寅○○│意圖為自己不法所有之犯意聯絡，│      │1台（業經領 │第1項第2、4 │
│  │        │里中山路│辛○○│結夥三人，由己○○駕駛其所有車│      │回）、奇美廠│款之加重竊盜│
│  │        │2段860號│丑○○│牌號碼7775-HN號自小客車搭載潘 │      │牌液晶螢幕1 │罪（己○○、│
│  │        │        │丙○○│偉明、辛○○，於前揭時間前往前│      │台、手錶1支 │寅○○、黃志│
│  │        │        │      │開地點，由辛○○在外把風，陳嘉│      │、耳環數對  │豪）        │
│  │        │        │      │偉、寅○○則持不詳之工具（未據│      │            │            │
│  │        │        │      │扣案不能證明係客觀上足以對人之│      │            │刑法第349 條│
│  │        │        │      │生命、身體構成威脅之兇器）破壞│      │            │第2項牙保贓 │
│  │        │        │      │該屋1 樓側邊窗戶鐵窗後進入屋內│      │            │物罪（丑○○│
│  │        │        │      │，竊取癸○○所有之電腦主機1 台│      │            │）          │
│  │        │        │      │、液晶螢幕1台、手錶1只與耳環數│      │            │            │
│  │        │        │      │對等物品，得手後隨即離去。嗣由│      │            │刑法第349 條│
│  │        │        │      │丑○○將電腦變賣予丙○○，陳忠│      │            │第2項故買贓 │
│  │        │        │      │慶明知該電腦為己○○、寅○○、│      │            │物罪（丙○○│
│  │        │        │      │辛○○等人竊得之贓物，仍以4500│      │            │）          │
│  │        │        │      │元之價格買受。                │      │            │            │
├─┼────┼────┼───┼───────────────┼───┼──────┼──────┤
││96年12月│臺中縣大│寅○○│寅○○、子○○共同基於意圖為自│戊○○│電腦主機1台 │刑法第321 條│
│  │7日10時 │甲鎮臨江│子○○│己不法所有之犯意聯絡，於前揭時│      │、金項鍊（約│第1項第2款之│
│  │許      │路152 之│丑○○│間，由子○○駕駛車號不詳之自小│      │6錢重）1條、│加重竊盜罪（│
│  │        │10號    │丙○○│客車搭載寅○○，共同前往前開地│      │金戒指1只及 │子○○、潘偉│
│  │        │        │      │點，由子○○在外把風，寅○○則│      │現金2萬元   │明）        │
│  │        │        │      │持不詳工具（未據案，不能證明係│      │            │            │
│  │        │        │      │客觀上足以對人之生命、身體構成│      │            │刑法第349 條│
│  │        │        │      │威脅之兇器）剪斷鐵窗柵欄2 根，│      │            │第2項牙保贓 │
│  │        │        │      │並敲破玻璃後踰越進入屋內，竊取│      │            │物罪（丑○○│
│  │        │        │      │戊○○所有之電腦主機1 台、金項│      │            │）          │
│  │        │        │      │鍊1條、金戒指1只及現金2 萬元，│      │            │            │
│  │        │        │      │得手後隨即離去。嗣由丑○○將電│      │            │刑法第349 條│
│  │        │        │      │腦變賣予丙○○，丙○○明知該電│      │            │第2項故買贓 │
│  │        │        │      │腦為子○○、寅○○竊得之贓物，│      │            │物罪（丙○○│
│  │        │        │      │仍以4,300元之價格買受。       │      │            │）          │
├─┼────┼────┼───┼───────────────┼───┼──────┼──────┤
││96年12月│臺中縣大│子○○│寅○○、子○○共同基於意圖為自│卯○○│電腦主機1 台│刑法第321 條│
│  │7日某時 │甲鎮通天│寅○○│己不法所有之犯意聯絡，於前揭時│      │（黑色電腦主│第1項第2款之│
│  │        │路42之2 │丑○○│間，共同駕車前往卯○○位於前開│      │機外殼1 個業│加重竊盜罪（│
│  │        │號      │丙○○│地點住處，由子○○在外把風，潘│      │經領回）、19│子○○、潘偉│
│  │        │        │      │偉明則爬越該住宅後方窗戶進入屋│      │吋液晶螢幕1 │明）        │
│  │        │        │      │內，徒手竊取卯○○所有之電腦主│      │台、古董玉環│            │
│  │        │        │      │機1台、19吋液晶螢幕1台、古董玉│      │1個、現金1千│刑法第349條 │
│  │        │        │      │環1個及現金1千餘元，得手後隨即│      │餘元        │第2項牙保贓 │
│  │        │        │      │離去。嗣由丑○○將電腦變賣予陳│      │            │物罪（丑○○│
│  │        │        │      │忠慶，丙○○明知該電腦為子○○│      │            │）          │
│  │        │        │      │、寅○○竊得之贓物，仍以4300元│      │            │            │
│  │        │        │      │之價格買受。                  │      │            │刑法第349條 │
│  │        │        │      │                              │      │            │第2項故買贓 │
│  │        │        │      │                              │      │            │物罪(丙○○)│
├─┼────┼────┼───┼───────────────┼───┼──────┼──────┤
││97年12月│臺中縣大│寅○○│寅○○意圖為自己不法所有，前揭│鄭靜雄│金戒指2 只  │刑法第321 條│
│  │10日某時│甲鎮西岐│丑○○│時間，爬上位於前址之藥局後方 2│      │            │第1項第2款之│
│  │        │里順帆路│      │樓後，翻越窗戶進入屋內，於1樓 │      │            │加重竊盜罪（│
│  │        │58之2號 │      │廚房徒手竊取鄭靜雄所有金戒指2 │      │            │寅○○）    │
│  │        │        │      │只，得手後隨即離去。嗣交丑○○│      │            │            │
│  │        │        │      │收受後持至銀樓變賣，丑○○並就│      │            │刑法第349 條│
│  │        │        │      │變賣贓物所得之贓款分得約6、700│      │            │第2 項牙保贓│
│  │        │        │      │元。                          │      │            │物罪（丑○○│
└─┴────┴────┴───┴───────────────┴───┴──────┴──────┘
附表(二)：被告丑○○所犯罪名及宣告刑
┌──┬───────┬────┬─────────────────────────┐
│編號│犯  罪  行  為│罪    名│宣                     告                       刑│
├──┼───────┼────┼─────────────────────────┤
│ 一 │如附表(一)編號│收受贓物│處有期徒刑貳月，如易科罰金，以新臺幣壹仟元折算壹日│
├──┼───────┼────┼─────────────────────────┤
│ 二 │如附表(一)編號│收受贓物│處有期徒刑貳月，如易科罰金，以新臺幣壹仟元折算壹日│
├──┼───────┼────┼─────────────────────────┤
│ 三 │如附表(一)編號│收受贓物│處有期徒刑貳月，如易科罰金，以新臺幣壹仟元折算壹日│
├──┼───────┼────┼─────────────────────────┤
│ 四 │如附表(一)編號│牙保贓物│處有期徒刑月，如易科罰金，以新臺幣壹仟元折算壹日│
├──┼───────┼────┼─────────────────────────┤
│ 五 │如附表(一)編號│牙保贓物│處有期徒刑貳月，如易科罰金，以新臺幣壹仟元折算壹日│
├──┼───────┼────┼─────────────────────────┤
│ 六 │如附表(一)編號│牙保贓物│處有期徒刑月，如易科罰金，以新臺幣壹仟元折算壹日│
├──┼───────┼────┼─────────────────────────┤
│ 七 │如附表(一)編號│牙保贓物│處有期徒刑月，如易科罰金，以新臺幣壹仟元折算壹日│
├──┼───────┼────┼─────────────────────────┤
│ 八 │如附表(一)編號│牙保贓物│處有期徒刑月，如易科罰金，以新臺幣壹仟元折算壹日│
├──┼───────┼────┼─────────────────────────┤
│ 九 │如附表(一)編號│牙保贓物│處有期徒刑月，如易科罰金，以新臺幣壹仟元折算壹日│
└──┴───────┴────┴─────────────────────────┘
附表(三)：被告寅○○所犯罪名及宣告刑
┌──┬───────┬─────────────────────┬────────┐
│編號│犯  罪  行  為│罪                                名      │宣    告     刑 │
├──┼───────┼─────────────────────┼────────┤
│ 一 │如附表(一)編號│犯刑法第321條第1項第2款之加重竊盜罪       │處有期徒刑柒月  │
├──┼───────┼─────────────────────┼────────┤
│ 二 │如附表(一)編號│犯刑法第321條第1項第2款之加重竊盜罪       │處有期徒刑柒月  │
├──┼───────┼─────────────────────┼────────┤
│ 三 │如附表(一)編號│犯刑法第321條第1項第2款之加重竊盜罪       │處有期徒刑柒月  │
├──┼───────┼─────────────────────┼────────┤
│ 四 │如附表(一)編號│犯刑法第321條第1項第2款、第4款之加重竊盜罪│處有期徒刑肆月  │
├──┼───────┼─────────────────────┼────────┤
│ 五 │如附表(一)編號│犯刑法第321條第1項第2款、第4款之加重竊盜罪│處有期徒刑柒月  │
├──┼───────┼─────────────────────┼────────┤
│ 六 │如附表(一)編號│犯刑法第321條第1項第2款、第4款之加重竊盜罪│處有期徒刑柒月  │
├──┼───────┼─────────────────────┼────────┤
│ 七 │如附表(一)編號│共同犯刑法第321條第1項第2款之加重竊盜罪   │處有期徒刑柒月  │
├──┼───────┼─────────────────────┼────────┤
│ 八 │如附表(一)編號│共同犯刑法第321條第1項第2款之加重竊盜罪   │處有期徒刑肆月  │
├──┼───────┼─────────────────────┼────────┤
│ 九 │如附表(一)編號│犯刑法第321條第1項第2款之加重竊盜罪       │處有期徒刑肆月  │
└──┴───────┴─────────────────────┴────────┘
附表(四)：被告己○○所犯罪名及宣告刑
┌──┬───────┬────────────────┬─────────────┐
│編號│犯  罪  行  為│罪                            名│宣          告          刑│
├──┼───────┼────────────────┼─────────────┤
│ 一 │如附表(一)編號│共同竊盜                        │處有期徒刑肆月，如易科罰金│
│    │              │                                │，以新臺幣壹仟元折算壹日  │
├──┼───────┼────────────────┼─────────────┤
│ 二 │如附表(一)編號│犯刑法第321條第1項第2款、第4款之│處有期徒刑肆月，如易科罰金│
│    │              │加重竊盜罪                      │，以新臺幣壹仟元折算壹日  │
└──┴───────┴────────────────┴─────────────┘
附錄論罪科刑法條：
中華民國刑法第320條
意圖為自己或第三人不法之所有，而竊取他人之動產者，為竊盜
罪，處5 年以下有期徒刑、拘役或5 百元以下罰金。
意圖為自己或第三人不法之利益，而竊佔他人之不動產者，依前
項之規定處斷。
前二項之未遂犯罰之。
中華民國刑法第321條
犯竊盜罪而有左列情形之一者，處6月以上、5年以下有期徒刑：
一、於夜間侵入住宅或有人居住之建築物、船艦或隱匿其內而犯
    之者。
二、毀越門扇、牆垣或其他安全設備而犯之者。
三、攜帶兇器而犯之者。
四、結夥三人以上而犯之者。
五、乘火災、水災或其他災害之際而犯之者。
六、在車站或埠頭而犯之者。
前項之未遂犯罰之。
中華民國刑法第349條
收受贓物者，處3年以下有期徒刑、拘役或5百元以下罰金。搬運
、寄藏、故買贓物或為牙保者，處5 年以下有期徒刑、拘役或科
或併科1 千元以下罰金。
因贓物變得之財物，以贓物論。


司法院資訊處製作；財團法人民間司法改革基金會備份。
